Inventaris van het archief van de Stelling Amsterdam
Nationaal Archief, Den Haag
- Archief van de Sectie I, A.
  - Stukken betreffende de verpleging van de burgerbevolking, 11a.
    - Circulaire betreffende verdere bepalingen voor de handhaving der onzijdigheid, 1918; 291
      Dossier 36050
    - Brieven en aanwijzingen betreffende het in veiligheid brengen van voorraden, van hulpmiddelen voor de verdediging van het vee uit het vóór de Hoofdverdedigingslijn gelegen gebied, 1919; 292
      Dossier 763
    - Brieven betreffende de verpleging van de burgerbevolking binnen de Stelling, 1919; 293
      Dossier 1091
    - Brief betreffende de ontbinding van de Schadecommissie, z.d.; 294
  - Jaarverslagen van de Verplegingsdienst en van de Verplegingscommissie, 11b.
    - Complete verzameling stukken betreffende de werkwijze en handelingen van de Verplegingscommissie voor de Stelling over de jaren 1907-1914, 295
    - Jaarverslag van de Verplegingscommissie in de Stelling, 1915; 296
    - Jaarverslag van de Verplegingscommissie in de Stelling, 1916; 297
    - Jaarverslag van de Verplegingscommissie in de Stelling, 1917; 298
  - Stukken betreffende de verdediging van rivieren en havens, 12.
    - Brieven betreffende peilingen van waterwegen, oevers en sluizen in de Stelling, 1873; 299
    - Brieven betreffende peilingen van waterwegen, oevers en sluizen in de Stelling, 1874; 300
      Dossier 27
    - Brieven betreffende peilingen van waterwegen, oevers en sluizen in de Stelling, 1875; 301
      Dossier 39
    - Brieven betreffende de diepten en toestand van de waterwegen, overs en sluizen in de Stelling, 1886; 302
      Dossier 78
    - Brieven betreffende de diepten en toestand van de waterwegen, overs en sluizen in de Stelling, 1887; 303
    - Brieven betreffende de verzekering van de vaart op en verdediging van het Noordzeekanaal met bijbehorende stafkaarten, 1891; 304
      Dossier 77
    - Overzicht van waterwegen en van waterbouwkundige kunstwerken in de Stelling, 1893; 305
    - Overzicht van de gemeenschapswegen, kaden, bruggen en beplantingen in de Stelling Amsterdam, 1893; 306
      Dossier 246
    - Brieven en kaarten betreffende het droogmaken van de Westeinderplas bij Aalsmeer, 1894; 307
      Dossier 662
    - Brieven en kaarten betreffende het droogmaken van de Westeinderplas bij Aalsmeer, 1895; 308
      Dossier 72
    - Verzameling stukken en kaarten betreffende de uitbreiding van de Stelling naar zee, in hoofdzaak ter verdediging van het Noordzeekanaal, 1895; 309
      Dossier 180
    - Verzameling handleidingen betreffende het slaan van drijvende bruggen over het Noordzeekanaal, over het Noord-Hollandskanaal en over het Zijkanaal C met het materieel opgelegd in de bergloods nabij Spaarndam, 1900; 310
      Dossier 334
    - Brieven betreffende de verzanding van vaartuigwateren in de Zuiderzee nabij het Fort aan het Pampus, 1901; 311
      Dossier 288
    - Instructie voor de inspecteurs van het loodswezen i.v.m. de bepalingen betreffende de toelating van vreemde oorlogsschepen in 's Rijks wateren, havens en binnenhavens, opgesteld in 1893, 1903; 312
      Dossier 370
    - Brieven betreffende het doven van lichten, wegnemen van de vredesbetinning en het onbruikbaar maken van de sluizen te IJmuiden, 1905; 313
      Dossier 333
    - Instructies voor de commandant van de onderzeeboot en voor de commandant der defensiesloepen nr. 66 en 68 te IJmuiden, 1909; 314
      Dossier 192
    - Verslag met bijlagen van de Staatscommissie inzake de toegang tot Nederland door het Noordzeekanaal, 1911; 315
      Dossier 914
    - Brieven betreffende het tegengaan van vijandelijke troepen via de Zuiderzee, 1912; 316
      Dossier 295
      Verdediging door het Zuiderzee-flottielje.
      Stromvrijheid Fort aan het Pampus.
    - Instructie voor de commandant van het station voor onderzeeboten te IJmuiden, 1913; 317
      Dossier 910
    - Brieven betreffende de kustverdediging bezuiden de positie te IJmuiden, 1915; 318
      Dossier 9088
    - Brieven betreffende het opnemen van het verband tussen de 1e Divisie en de troepen ter bewaking en verdediging van de kust ten zuiden van het Noordzeekanaal, 1916; 319
      Dossier 15768
    - Brieven betreffende de landweergrens en de kustwachten, z.d.; 320
      Dossier 30201
    - Brief betreffende het beschadigen van inundatiekaden door vijandelijk vuur en over het treffen van maatregelen daartegen, 1918; 321
      Dossier 34307
    - Brieven betreffende snelle motorboten en vlotten t.b.v. de patrouillediensten te water in de Stelling, 1922; 322
    - Beschrijvingen van waterwegen, z.d.; 323
      Pak AA 26
  - Stukken betreffende het Militair Gezag en over censuurmaatregelen, 13.
    - Brief van generaal Snijders betreffende het uitoefenen van het militair gezag in het geval dat de Staat van Oorlog is afgekondigd, 1914; 324
      Dossier 513
    - Brieven en instructies betreffende censuur etc., zodra de Staat van Beleg over het gehele land is afgekondigd, of eerder op bevel, 1916; 325
      Dossier 16493
    - Brief over het al of niet verlenen van vrijstelling van dienstplicht van leden van plaatselijke transportcollonnes van het Nederlandse Rode Kruis, die tevens landstormplichtig zijn, 1916; 326
      Dossier 20122
    - Brieven en een kaart betreffende de censuur in de Staat van Beleg, 1917; 327
      Dossier 22624
    - Circulaire betreffende een toelage voor personeel werkzaam bij censuur, 1917; 328
      Dossier 23906
    - Verzameling bepalingen, bekendmakingen en richtlijnen betreffende de uitoefening van het militair gezag, 1917; 329
      Dossier 25509
    - Circulaire betreffende verdere bepalingen voor de handhaving der onzijdigheid, 1918; 291
    - Brief betreffende de ontbinding van de schadecommissie, 1920; 330
      Dossier 485
  - Stukken betreffende de spoorwegen en het vervoer met de spoorwegen, 14.
    - Verzameling brieven met bijbehorende kaarten betreffende de bewaking van spoorwegen bij oorlogsgevaar of oorlog, 1915; 331
      Dossier 7117
    - Verzameling stukken met een organisatieoverzicht betreffende de instructie voor het ontruimen van de Centrale Werkplaats der Hollandse IJzeren Spoorwegmaatschappij te Haarlem, 1916; 332
    - Brieven betreffende maatregelen tegenover niet-militaire reizigers bij een inval van de vijand, 1916; 333
      Dossier 15596
    - Brieven betreffende de bewaking van spoorwegen bij oorlogsgevaar of oorlog, 1916; 334
      Dossier 16605
    - Brieven betreffende de bewaking van spoorwegen bij oorlogsgevaar of oorlog, 1917; 335
    - Brieven betreffende de bewaking van spoorwegen bij oorlogsgevaar of oorlog, 1918; 336
      Dossier 31539
  - Stukken betreffende de Telegraaf- en Telefoondienst, radio, 15.
    - Brieven, kaarten en schematische overzichten betreffende het permanente telegraaf- en telefoonnet in de Stelling, 1914; 337
      Dossier 4873
    - Instructie voor een commandant van een militair radiotelegraafstation, 1919; 338
      Dossier 778
  - Stukken betreffende het beschikbaarstellen en beproeven van materieel en munitie, 17A.
    - Brieven betreffende het beproeven van kazemarkanonnen van 10 en 7 cm en van mitrailleurs, 1908; 339
      Dossier 856
    - Brieven en foto's betreffende het aanschaffen van vervoerbare electrische zoeklichtinstallaties voor de Stelling, 1909; 340
      Dossier 535
    - Verslag met bijlagen van de Commissie tot Herziening van de Bewapening der Stelling van Amsterdam en der Nieuwe Hollandse Waterlinie, 1911; 341
      Dossier A
    - Brieven betreffende batterijen voor het vuur op grote afstand, 1911; 342
      Dossier 51
    - Brieven betreffende het draagbaar pioniersgereedschap bij de infantie, 1915; 343
      Dossier 12947
      Zie inliggende materieelstaat.
    - Brieven betreffende het beschikbaar komen van moderne strijdmiddelen zoals bommenwerpers, catapulten, schilden, loopgraafperiscopen etc., 1916; 344
      Dossier 17063
    - Opgave van geschut en mitrailleurs met bijbehorende munitie betreffende de middengroepen van de Nieuwe Hollandse Waterlinie, dat in het voorkomend geval bestemd kan worden voor de Stelling, 1916; 345
      Dossier 17107
    - Brief betreffende verlichting van het Westelijk Front van de Stelling, 1917; 346
      Dossier 22362
    - Brieven betreffende het beschikbaarstellen van een groot aantal mitrailleurs voor het leger en over de opleiding van het personeel daarvoor, 1917; 347
      Dossier 23579
    - Overzicht van de patronen- en munitievoorraad voor de fortbezettingen, 1917; 348
      Dossier 28867
    - Brieven betreffende het indelen van mitrailleurs en de opleiding van personeel daarvoor, 1918; 349
      Dossier 29957
    - Brieven betreffende gasmaskers en maatregelen tegen gasgevaar, 1918; 350
      Dossier 33775
      Voorschrift tegen stikgassen.
    - Brieven betreffende het opleggen van munitie, 1919; 351
      Dossier 555
    - Brief betreffende gegevens omtrent het vestinggeschut, 1921; 352
      Dossier 151
    - Brieven betreffende de indeling van het geschut met de bijbehorende munitie, 1921; 50
    - Brieven betreffende de indeling van geschut met beschouwingen over reserve vuurmonden en materieel en over het onderhoud en herstellingen daarvan, 1922; 353
      Dossier 341
  - Stukken betreffende het electrisch verlichten in de Stelling, 17B.
    - Brieven betreffende de electrische verlichting van het voorterrein van de Stelling, 1895; 354
      Dossier 273
    - Brieven betreffende de electrische verlichting van het voorterrein van de Stelling, 1896; 355
    - Verslag van het onderzoek naar de deugdelijkheid van de electrische installatie in de Stelling, 1896; 356
    - Brieven betreffende de electrische verlichting van het voorterrein van de Stelling, 1897; 357
    - Nota aan de generaal-majoor van de Stelling Amsterdam betreffende verschillende vervoerbare electrische installaties ter verlichting van het voorterrein van de Stelling, 1900; 358
      Dossier 590
    - Brieven betreffende het gebruik bij mobilisatie van bestaande electrische centrales en installaties, 1909; 359
      Dossier 882
    - Brieven betreffende de electrische verlichting van het voorterrein van de Stelling, 1910; 360
    - Brieven en een uittreksel van een verslag over het gebruik bij mobilisatie van bestaande electrische centrales en installaties, 1910; 361
    - Brieven betreffende de electrische voorziening en het bouwen van electriciteitscentrales waarmede de Staatscommissie Electriciteitsvoorziening is belast, 1911; 362
      Dossier 846, 1029
    - Verzameling brieven betreffende de electrische verlichting van het voorterrein van de Stelling met een bijbehorende tekening, 1912; 363
      Dossier 475
    - Brief betreffende verlichting van het Westelijk Front van de Stelling, 1917; 364
    - Brieven betreffende de organisatie Militai- Verlichtingsdienst bij mobilisatie, 1920; 365
      Dossier 1201
  - Stukken betreffende het aanleggen of gebruiken van versperringen in de Stelling, 17C.
    - Brieven betreffende genomen proeven met verschillende soorten van permanente ijzerdraadversperringen, 1899; 366
      Dossier 811
    - Opgave van benodigde ijzerdraadversperringen voor de Stelling, 1902; 367
      Dossier 91
  - Personeelsaangelegenheden, 18.
    - Brieven betreffende overleg tussen de Stellingcommandanten tot samenwerking tussen de Stelling Amsterdam en de Nieuwe Hollandse Waterlinie, 1887; 368
    - Brieven betreffende de wijziging van de groepsleider en groepsindeling der Nieuwe Hollandse Waterlinie, 1892; 369
      Dossier 187
      Het onder rechtstreeks bevel plaatsen van de fortcommandanten van de linie-commandant.
    - Brieven betreffende de bevelvoering in de onderdelen van de Stelling, 1895; 370
    - Brieven, handleidingen en kaarten voor de commandanten in de Stelling, 1903; 371
      Dossier 1048
    - Verzameling brieven betreffende de samenwerking tussen de commandanten van de Stelling en de Nieuwe Hollandse Waterlinie, 1909; 372
      Dossier 463
    - Instructies voor de Bataljons Landweer Infanterie en voor de Compagnieën Artillerie, 1914; 373
      Dossier 229
    - Oorloginstructie voor de Commandant van het Etappen Vaartuigen Depôt te Amsterdam bij een tweede mobilisatie, 1916; 374
      Dossier 16668
    - Brief betreffende een proef van bekwaamheid voor de stormtroepen, 1918; 375
      Dossier 29758
    - Verslag van de Commissie tot Onderzoek naar de reden van de ontevredenheid in het leger, 1919; 376
      Dossier 173
    - Jaarverslag over 1919 van de Neder- Bond van Vrijwillige Burgerwachten, 377
      Dossier 709
    - Verslagen van de Commissie voor de Armenverzorging in de Stelling over de jaren 1917 en 1918, 1919; 378
      Dossier 1693
    - Inlichtingen van Tweede Kamerleden over het optreden van officieren bij de staking van de havenwerkers te Amsterdam, 1920; 379
      Dossier 252
    - Brieven betreffende verenigingen van militairen beneden de rang van officier die zich in 1914 ter beschikking hebben gesteld van de regering, 1921; 380
      Dossier 301
    - Organisatieschema betreffende de indeling van artilleriepersoneel en materieel in de Stelling, 1922; 381
      Pak AA 1922
  - Stukken betreffende de Kondschap- en Postduivendienst, 21.
    - Brieven betreffende het gebruik van de Kondschap- en Postduivendienst, 1909; 382
      Dossier 1050
    - Verzameling brieven en kaarten betreffende de Kondschap- en Postduivendienst in Nederland, 1914; 383
      Dossier 253
    - Verzameling brieven en kaarten betreffende de Kondschap- en Postduivendienst in Nederland, 1914; 384
      Dossier 1064
    - Brieven betreffende de Kondschap- en Postduivendienst in Nederland, 1915; 385
      Dossier 7176
    - Brieven betreffende de Kondschap- en Postduivendienst in Nederland, 1916; 386
      Dossier 16497
    - rieven betreffende de Kondschap- en Postduivendienst in Nederland, 1917; 387
      Dossier 22840
  - Stukken betreffende verboden kringen in de Vesting Holland (Noord- en Zuidfronten), 22.
    - Vesting Holland (Westfront), waarvan tekeningen van de hierna volgende verboden kringen Linie Krommeniedijk - Zuidwijkermeer, 388
      Fort Krommeniedijk
      Fort aan de Ham
      Fort bij Veldhuis
      Fort aan de St. Aagtendijk
      Fort bij Velsen
      Fort Zuidwijkermeer
    - Vesting "Westfront", waarvan tekeningen van de hierna volgende verboden kringen, 1929-1937; 389
      Positie bij Spaarndam
      Positie bij de Liede
      Fort Penningsveer
    - Vesting Holland, "Westfront", waarvan tekeningen van de hierna volgende verboden kringen, 1927-1939; 390
      Linie door de Haarlemmermeerpolder
      Fort bij Vijfhuizen
      Fort bij Hoofddorp
      Fort bij Aalsmeer
    - Vesting Holland, "Noord- en Zuidfronten", waarvan tekeningen van de hierna volgende verboden kringen, 1930-1938; 391
      Diemerdam / Vuurtoreneiland
      Edam
      / Kwadijk
      Purmerend / Nekkerweg
      Middenweg / Jisperweg
      Spijkerboor / Markenbinnen
      Kudelstaart / Kudelstaart-Uithoorn
      Kwakel / Drecht
      Uithoorn / Waver-Amstel
      Botslol / de Winkel
      Abcoude / Gein
      Nigtevecht / Geindijk-Nigtevecht
  - Agenda's c.q. registers van in- en uitgaande archiefstukken, brievenboeken, 23.
    - Agenda's van in- en uitgaande archiefstukken, 1883-1911; 392-394
      - 1883-1897, 392
      - 1897-1904, 393
      - 1904-1911, 394
    - Register van in- en uitgaande archiefstukken van de Sectie I, 1911-1917; 395-399
      - 1911-1914, 395
      - 1914-1915, 396
      - 1915-1916, 397
      - 1916-1917, 398
      - 1917, 399
    - Register van in- en uitgaande archiefstukken betreffende het Garnizoen, 1901-1903; 400
    - Brievenboeken nr. 28 t/m 32, 1917-1922; 401-404
      - Deel 1, 401
      - Deel 2, 402
      - Deel 3, 403
      - Deel 4, 404
    - Agenda van in- en uitgaande archiefstukken van de commandant van de Stelling van Amsterdam. (Zeer Geheim / Geheim), 405-407
      Dossiernr. XXXIV
      - 1899-1909 (Zeer Geheim), 405
      - 1910-1914 (Zeer Geheim), 406
      - 1914-1922 (Geheim), 407
    - Agenda's van in- en uitgaande archiefstukken (Zeer Geheim) nrs. 1265-4089, 1918-1920; 465
      Van 1919 de nrs. 1-17. Zie inliggende klapper.
  - Memoriën van verdediging van de forten, sectoren, groepen en vakken in de Stelling van Amsterdam, 24.
    Bezettingsstaten, instructiesm kaarten en tekeningen.
    - Sectoren
      - Sector Ilpendam, vóór 1914, 408
      - Sector Ilpendam, 409
      - Sector Oudekerk, 410
      - Sector Sloten, 411
      - Sector Zaandam, 412
      - Sector Zaandam, 413
    - Groepen
      - Groep Diemerbrug, 414
      - Groep bij Edam, 415
      - Groep bij Edam, 416
      - Groep Halfweg, 417
      - Groep de Nes, 418
      - Groep de Nes, 419
      - Fort / Groep Purmerend, 1920, 420
      - Groep Schiphol, 421
      - Groep Weesp, 422
      - Groep Weesp, 423
      - Groep Westzaan, 424
      - Groep Wormerveer, 425
      - Groep Wormerveer, 1919, 426
    - Vakken
      - Vak Edam, 427
      - Vak Hoofddorp, 1915, 428
      - Vak Monnikendam, 429
      - Vak Muiden, 430
        Vermist
      - Vak Muiderberg, 431
      - Vak Weesperkaspel, 432
    - Forten, vestingen en andere werlen
      - Fort Aagtendijk, 433
      - Fort Aalsmeer, 434
      - Fort Aalsmeer, 435
      - Fort Abcoude, 1911-1920, 436
      - Fort Abcoude, 1911-1920, 437
      - Fort Botshol, 438
      - Werk aan het IJ voor Diemerdam, 439
      - Fort aan het Drecht, 440
      - Fort bij Edam, 1910, 441
      - Fort aan de Ham, 442
      - Fort Jisperweg, 443
      - Fort Kwadijk, 444
      - Fort Kwakel, 445
      - Fort bij Krommeniedijk, 446
      - Fort Kudelstaart, 447
      - Fort Marken-Binnen, 448
      - Fort Middenweg, 449
      - Vesting Muiden, 450
      - Fort bij Nigtevecht, 451
      - Fort aan het Pampus, 452
      - Fort Penningsveer, 453
      - Fort Purmerend, 1910, 454
      - Fort benoorden Spaarndam, 1913, 455
      - Fort bezuiden Spaarndam, 1913, 456
      - Fort Spijkenisse, 1917, 457
      - Fort bij Uithoorn, 458
      - Fort Velsen, 1920, 459
      - Fort Vijfhuizen, 460
      - Fort Waver-Amstel, 461
      - Groep Winkel, 462
      - Batterij aan de IJweg, 463
      - Fort Zuidwijkermeer, 464
- Archief van de Sectie V, B.
  Genie
  - Organisatorische aangelegenheden, 1
    - Algemeen, A.
      - Verslag van een lezing, gehouden over de bouw en de inrichting van interneringskampen te Zeist, Harderwijk en Oldebroek, 1915; 466
        Sectie V, Pak AA 1
        Sectie V, Dossier 12590
      - Brief betreffende de uitvoering van waterstaatwerken nabij Muiderberg, 1916; 467
        Sectie V, Dossier 1366
      - Brieven, technische instructies en stafkaarten betreffende de vóórstelling Leymuiden-Bilderdam voor bataljons- en compagniescommandanten, 1916; 468
        Sectie V, Dossier 1370
      - Circulaire betreffende de kosten voor uitvoering van de Distributiewet komen gedeeltelijk ten laste van het Departement van Oorlog, 1916; 469
        Sectie V, Dossier 1491
      - Brieven en kaarten betreffende uitvoering van werken binnen de verboden kringen van het Kustfront bij IJmuiden, 1916; 470
        Sectie V, Dossier 14880
      - Brieven betreffende het maken van terugtochtwegen op het Oostfront, 1916; 471
        Sectie V, Dossier 20640
      - Brief met kaart betreffende het ingebruik nemen van terreingedeelten liggende ten zuiden van IJmuiden en toebehorende aan jhr. J.W.G. Boreel van Hoogelanden, 1917; 472
        Sectie V, Dossier 1888
      - Brief met schets voor het maken van kijk- en commandoposten met opstellingen en schietkokers in de vóórstelling van het Fort Vijfhuizen, 1917; 473
        Sectie V, Dossier 1890
      - Verzameling brieven betreffende het kweken van voedingsgewassen op Rijksgronden, 1917; 474
        Sectie V, Pak AA 2
        Sectie V, Dossier 23232
      - Verzameling brieven met bijbehorende kaarten over het onteigenen van particuliere gronden door de Staat der Nederlanden o.a. te Vijfhuizen, in de Haarlemmermeerpolder, 1917; 475
        Sectie V, Dossier 23238
      - Brief met kaart over de technische instructie voor Stellingen, 1918; 476
        Sectie V, Dossier 2856
      - Circulaire betreffende anti-militairistische propaganda, 1918; 477
        Sectie V, Dossier 2694
      - Circulaire betreffende de reorganisatie van het Veldleger, 1918; 478
        Sectie V, Dossier 2861
      - Circulaire betreffende het karakter van het infanteriegevecht met bijbehorende tekening, 1918; 479
        Sectie V, Dossier 2889
      - Beschrijving met een schets van de vóórstelling van het Zuidfront, 1918; 480
        Sectie V, Dossier 2933
      - Brief met bijbehorende schets betreffende de opheffing van de Sectoren in de Stelling, 1919; 481
        Sectie V, Dossier 3196
      - Topografische kaarten betreffende de Stelling, z.d.; 482
        * Situatiekaart van de Stelling Amsterdam aangevende de grenzen der Stellinggebieden, 1:50.000 en 1:25.000.
        * Kaart van de reserve-stellingen Groep Westzaan in de Stelling Amsterdam, 1:25.000.
      - Brieven en toelichtingen betreffende het maken van terugtochtwegen op het Oostelijkfront met bijbehorende kaarten, 1918; 483
        Sectie V, Pak AA 3
        Sectie V, Dossier 30131
    - Verhoging van het verdedigingsvermogen, B.
      - Schets waarop aangegeven de wijze waarop het Fort Spijkerboor in staat van verdediging kan worden gebracht, 1916; 484
        Sectie V, Dossier 1393
      - Plan met bijbehorende schetsen betreffende de verdere inrichting van de verdedigingslinie aan de Lagedijk te Halfweg, 1916; 485
        Sectie V, Dossier 1422
      - Schetsen van ontwerpen-infanterieopstellingen aan de keelzijde van de verbindingswal Zuiderwijkermeer - St. Aagtendijk, 1916; 486
        Sectie V, Dossier 1511
      - Brieven en opgaven betreffende uitgegeven gelden voor de verbetering etc. van de verdedigingswerken, 1916; 487
        Sectie V, Dossier 1519
      - Brieven en kaarten betreffende het verhogen van het verdedigingsvermogen van de Stelling Amsterdam, 1917; 488
        Sectie V, Dossier 29082
      - Brief en een kaart van de Commissie voor Verdedigingsliniën over de aansluiting aan de Stelling Amsterdam, 1918; 489
        Sectie V, Dossier 2783
      - Brief met een kaart betreffende een ontwerp voor de verbetering der infanterieopstelling langs de Lagendijk in de Groep Halfweg, 1918; 490
        Sectie V, Dossier 29784
      - Brieven en een overzicht van verminderen van werken tot verhoging van het verdedigingsvermogen van de Stelling Amsterdam in verband met bezuinigingen, 1918; 491
        Sectie V, Dossier 35716
    - Verhoging van het verdedigingsvermogen van de Stelling Spaarndam, C.
      - Brieven en kaarten betreffende het maken van een nieuwe verdedigingslijn vóór Spaarndam behorende tot de Groep Halfweg, 1918; 492
        Sectie V, Dossier 30256
      - Brieven betreffende het verstrekken van meer voeding voor burgerwerklieden welke werkzaam zijn aan de Stelling Spaarndam, 1918; 493
        Sectie V, Dossier 33684
      - Brieven betreffende geschillen over het taxeren van schadevergoedingen voor onteigende terreinen bij Spaarndam, 1919; 494
        Sectie V, Dossier 37513
    - Verhoging van het verdedigingsvermogen van de positie IJmuiden, D.
      - Brieven en kaarten betreffende uitvoering van werken binnen de verboden kringen van het kustfront bij IJmuiden, 1916; 495
        Sectie V, Dossier 14889
        Sectie V, Ontbreekt.
      - Brieven en kaarten betreffende de verdediging der positie IJmuiden tegen een ten zuiden daarvan gelande vijand, 1916; 496
        Sectie V, Dossier 15013
      - Brief en kaart betreffende het graven van een berghaven te IJmuiden, 1916; 497
        Sectie V, Dossier 17404
      - Brief met een kaart betreffende het ingebruik nemen van terrein-gedeelten liggende ten zuiden van IJmuiden en toebehorende aan jhr. J.W.G. Boreel van Hoogelanden, 1917; 472
      - Verzameling brieven betreffende de uitbreiding van de duinstelling bezuiden IJmuiden, 1917; 498